臺灣臺北地方法院民事裁定
111年度抗字第281號
抗  告  人  鄭月娥
相  對  人  慶隆開發股份有限公司

法定代理人  陳天來


上列當事人間聲請本票裁定事件，抗告人對於民國111年3月30日
本院111年度司票字第4425號裁定提起抗告，本院裁定如下：
    主  文
抗告駁回。
抗告程序費用新臺幣壹仟元由抗告人負擔。
    理  由
一、按本票執票人向發票人行使追索權時，得聲請法院裁定後強
    制執行，票據法第123條定有明文。又按本票執票人據此規
    定，聲請法院裁定許可對發票人強制執行，性質上屬非訟事
    件，法院僅依非訟事件程序，就本票有無具備形式要件，予
    以審查強制執行許可與否，即為已足，並無確定實體法律關
    係之效力；發票人如就票據債務之存否有爭執，應由其依訴
    訟程序，提起確認之訴另謀解決，殊不容於裁定程序中為此
    爭執（最高法院56年度台抗字第714號、57年度台抗字第76
    號裁定要旨參照）。
二、相對人於原法院聲請意旨略以：相對人執有抗告人於民國11
    0年8月7日所簽發金額新臺幣（下同）850萬元，付款地在臺
    北市，未記載到期日及約定利息，並免除作成拒絕證書之本
    票1紙（下稱系爭本票），詎系爭本票於110年3月5日經提示
    未獲付款，爰依票據法第123條規定，聲請裁定就其中63萬
    元，及自111年3月18日起至清償日止，每日按上開金額萬分
    之二計算之利息，准予強制執行等語。原法院經形式審查系
    爭本票後，以相對人之聲請於本金63萬元，及自111年3月18
    日起至清償日止，按週年利率6％計算之利息範圍內，與票據
    法第123條規定相符，裁定准許強制執行，並駁回相對人其
    餘部分之聲請。
三、抗告意旨略以：抗告人簽發系爭本票，實係作為就兩造間房
    地買賣所貸第4期價款給付之部分擔保，且系爭本票金額已
    於110年12月28日由貸款銀行全數撥匯予相對人。至相對人
    執系爭本票聲請強制執行之63萬元部分，則屬第5期交屋款
    ，依約該筆款項應於雙方就買賣房屋複驗合格，並完成交屋
    手續後始行支付，故實無相對人所稱之債權存在。又抗告人
    所買受之房屋因多有瑕疵，迄今仍未通過複驗及完成交屋手
    續，已屬消費爭議，抗告人自無給付前開交屋款之義務。原
    裁定實有違誤，爰依法提起本件抗告。並聲明：原裁定廢棄
    。
四、經查，相對人就其主張之事實，業據提出系爭本票為證（見
    原裁定卷第7頁），則原法院經形式審查系爭本票，認該本
    票係一具備票據法第120條所規定應記載事項之有效本票，
    其上並有發票人即抗告人之簽名及蓋章，依首揭規定，就相
    對人之聲請於本金63萬元，及自111年3月18日起至清償日止
    ，按週年利率6％計算之利息範圍內裁定准予強制執行，於法
    核無違誤。至抗告人辯以兩造間尚有房地買賣糾紛，相對人
    持有抗告人所簽發之系爭本票，對抗告人之本票債權並不存
    在等情，核屬實體法上之爭執，應循訴訟程序解決，要非本
    件非訟程序所得審究。從而，抗告意旨指摘原裁定不當，求
    予廢棄，為無理由，應予駁回。
五、據上論結，本件抗告為無理由，依非訟事件法第46條、第21
    條第2項、第24條第1項，民事訴訟法第495條之1第1項、第4
    49條第1項、第95條、第78條，裁定如主文。
中    華    民    國    111   年    5     月    30    日
                  民事第七庭  審判長法  官  姜悌文
  
                                    法  官  林欣苑  

                                    法  官  黃珮如
以上正本係照原本作成。
本裁定不得再抗告。
中　　華　　民　　國　　111 　年　　5 　　月　　30　　日
                                    書記官  張惠晴